tags: ἕρμαιον ἕρμαιον-5 conjugaison

παιδευόμενος (7mp/M)|[en] éduquant (M), [en] étant éduqué (P)|participe imperfectif masculin|voix médio-passive|παιδευ<span class="desinence">-ό-μενος</span>||παιδευ<span class="desinence">-ό-μενε</span>||παιδευ<span class="desinence">-ό-μενον</span>||παιδευ<span class="desinence">-ο-μένου</span>||παιδευ<span class="desinence">-ο-μένῳ</span>||παιδευ<span class="desinence">-ό-μενοι</span>||παιδευ<span class="desinence">-ό-μενοι</span>||παιδευ<span class="desinence">-ο-μένους</span>||παιδευ<span class="desinence">-ο-μένων</span>||παιδευ<span class="desinence">-ο-μένοις</span>|

παιδευόμενον (7mp/N)|[en] éduquant (M), [en] étant éduqué (P)|participe imperfectif neutre|voix médio-passive|παιδευ<span class="desinence">-ό-μενον</span>||παιδευ<span class="desinence">-ό-μενον</span>||παιδευ<span class="desinence">-ό-μενον</span>||παιδευ<span class="desinence">-ο-μένου</span>||παιδευ<span class="desinence">-ο-μένῳ</span>||παιδευ<span class="desinence">-ό-μενᾰ</span>||παιδευ<span class="desinence">-ό-μενᾰ</span>||παιδευ<span class="desinence">-ό-μενᾰ</span>||παιδευ<span class="desinence">-ο-μένων</span>||παιδευ<span class="desinence">-ο-μένοις</span>|

παιδευομένη (7mp/F)|[en] éduquant (M), [en] étant éduquée (P)|participe imperfectif féminin|voix médio-passive|παιδευ<span class="desinence">-ο-μένη</span>||παιδευ<span class="desinence">-ο-μένη</span>||παιδευ<span class="desinence">-ο-μένην</span>||παιδευ<span class="desinence">-ο-μένης</span>||παιδευ<span class="desinence">-ο-μένῃ</span>||παιδευ<span class="desinence">-ό-μεναι</span>||παιδευ<span class="desinence">-ό-μεναι</span>||παιδευ<span class="desinence">-ο-μένᾱς</span>||παιδευ<span class="desinence">-ο-μένων</span>||παιδευ<span class="desinence">-ο-μέναις</span>|


τιμώμενος (7mp/M)|[en] honorant (M), [en] étant honoré (P)|participe imperfectif masculin|voix médio-passive|τιμ<span class="desinence">-ώμενος</span>|[*τιμα-ό<span class="desinence">-μενος</span>]|τιμ<span class="desinence">-ώμενε</span>|[*τιμα-ό<span class="desinence">-μενε</span>]|τιμ<span class="desinence">-ώμενον</span>|[*τιμα-ό<span class="desinence">-μενον</span>]|τιμ<span class="desinence">-ωμένου</span>|[*τιμα-ο<span class="desinence">-μένου</span>]|τιμ<span class="desinence">-ωμένῳ</span>|[*τιμα-ο<span class="desinence">-μένῳ</span>]|τιμ<span class="desinence">-ώμενοι</span>|[*τιμα-ό<span class="desinence">-μενοι</span>]|τιμ<span class="desinence">-ώμενοι</span>|[*τιμα-ό<span class="desinence">-μενοι</span>]|τιμ<span class="desinence">-ωμένους</span>|[*τιμα-ο<span class="desinence">-μένους</span>]|τιμ<span class="desinence">-ωμένων</span>|[*τιμα-ο<span class="desinence">-μένων</span>]|τιμ<span class="desinence">-ωμένοις</span>|[*τιμα-ο<span class="desinence">-μένοις</span>]

τιμώμενον (7mp/N)|[en] honorant (M), [en] étant honoré (P)|participe imperfectif neutre|voix médio-passive|τιμ<span class="desinence">-ώμενον</span>|[*τιμα-ό<span class="desinence">-μενον</span>]|τιμ<span class="desinence">-ώμενον</span>|[*τιμα-ό<span class="desinence">-μενον</span>]|τιμ<span class="desinence">-ώμενον</span>|[*τιμα-ό<span class="desinence">-μενον</span>]|τιμ<span class="desinence">-ωμένου</span>|[*τιμα-ο<span class="desinence">-μένου</span>]|τιμ<span class="desinence">-ωμένῳ</span>|[*τιμα-ο<span class="desinence">-μένῳ</span>]|τιμ<span class="desinence">-ώμενᾰ</span>|[*τιμα-ό<span class="desinence">-μενᾰ</span>]|τιμ<span class="desinence">-ώμενᾰ</span>|[*τιμα-ό<span class="desinence">-μενᾰ</span>]|τιμ<span class="desinence">-ώμενᾰ</span>|[*τιμα-ό<span class="desinence">-μενᾰ</span>]|τιμ<span class="desinence">-ωμένων</span>|[*τιμα-ο<span class="desinence">-μένων</span>]|τιμ<span class="desinence">-ωμένοις</span>|[*τιμα-ο<span class="desinence">-μένοις</span>]

τιμωμένη (7mp/F)|[en] honorant (M), [en] étant honorée (P)|participe imperfectif féminin|voix médio-passive|τιμ<span class="desinence">-ωμένη</span>|[*τιμα-ο<span class="desinence">-μένη</span>]|τιμ<span class="desinence">-ωμένη</span>|[*τιμα-ο<span class="desinence">-μένη</span>]|τιμ<span class="desinence">-ωμένην</span>|[*τιμα-ο<span class="desinence">-μένην</span>]|τιμ<span class="desinence">-ωμένης</span>|[*τιμα-ο<span class="desinence">-μένης</span>]|τιμ<span class="desinence">-ωμένῃ</span>|[*τιμα-ο<span class="desinence">-μένῃ</span>]|τιμ<span class="desinence">-ώμεναι</span>|[*τιμα-ό<span class="desinence">-μεναι</span>]|τιμ<span class="desinence">-ώμεναι</span>|[*τιμα-ό<span class="desinence">-μεναι</span>]|τιμ<span class="desinence">-ωμένᾱς</span>|[*τιμα-ο<span class="desinence">-μένᾱς</span>]|τιμ<span class="desinence">-ωμένων</span>|[*τιμα-ο<span class="desinence">-μένων</span>]|τιμ<span class="desinence">-ωμέναις</span>|[*τιμα-ο<span class="desinence">-μέναις</span>]


ποιούμενος (7mp/M)|[en] faisant (M), [en] étant fait (P)|participe imperfectif masculin|voix médio-passive|ποι<span class="desinence">-ούμενος</span>|[*ποιε-ό<span class="desinence">-μενος</span>]|ποι<span class="desinence">-ούμενε</span>|[*ποιε-ό<span class="desinence">-μενε</span>]|ποι<span class="desinence">-ούμενον</span>|[*ποιε-ό<span class="desinence">-μενον</span>]|ποι<span class="desinence">-ουμένου</span>|[*ποιε-ο<span class="desinence">-μένου</span>]|ποι<span class="desinence">-ουμένῳ</span>|[*ποιε-ο<span class="desinence">-μένῳ</span>]|ποι<span class="desinence">-ούμενοι</span>|[*ποιε-ό<span class="desinence">-μενοι</span>]|ποι<span class="desinence">-ούμενοι</span>|[*ποιε-ό<span class="desinence">-μενοι</span>]|ποι<span class="desinence">-ουμένους</span>|[*ποιε-ο<span class="desinence">-μένους</span>]|ποι<span class="desinence">-ουμένων</span>|[*ποιε-ο<span class="desinence">-μένων</span>]|ποι<span class="desinence">-ουμένοις</span>|[*ποιε-ο<span class="desinence">-μένοις</span>]

ποιούμενον (7mp/N)|[en] faisant (M), [en] étant fait (P)|participe imperfectif neutre|voix médio-passive|ποι<span class="desinence">-ούμενον</span>|[*ποιε-ό<span class="desinence">-μενον</span>]|ποι<span class="desinence">-ούμενον</span>|[*ποιε-ό<span class="desinence">-μενον</span>]|ποι<span class="desinence">-ούμενον</span>|[*ποιε-ό<span class="desinence">-μενον</span>]|ποι<span class="desinence">-ουμένου</span>|[*ποιε-ο<span class="desinence">-μένου</span>]|ποι<span class="desinence">-ουμένῳ</span>|[*ποιε-ο<span class="desinence">-μένῳ</span>]|ποι<span class="desinence">-ούμενᾰ</span>|[*ποιε-ό<span class="desinence">-μενᾰ</span>]|ποι<span class="desinence">-ούμενᾰ</span>|[*ποιε-ό<span class="desinence">-μενᾰ</span>]|ποι<span class="desinence">-ούμενᾰ</span>|[*ποιε-ό<span class="desinence">-μενᾰ</span>]|ποι<span class="desinence">-ουμένων</span>|[*ποιε-ο<span class="desinence">-μένων</span>]|ποι<span class="desinence">-ουμένοις</span>|[*ποιε-ο<span class="desinence">-μένοις</span>]

ποιουμένη (7mp/F)|[en] faisant (M), [en] étant faite (P)|participe imperfectif féminin|voix médio-passive|ποι<span class="desinence">-ουμένη</span>|[*ποιε-ο<span class="desinence">-μένη</span>]|ποι<span class="desinence">-ουμένη</span>|[*ποιε-ο<span class="desinence">-μένη</span>]|ποι<span class="desinence">-ουμένην</span>|[*ποιε-ο<span class="desinence">-μένην</span>]|ποι<span class="desinence">-ουμένης</span>|[*ποιε-ο<span class="desinence">-μένης</span>]|ποι<span class="desinence">-ουμένῃ</span>|[*ποιε-ο<span class="desinence">-μένῃ</span>]|ποι<span class="desinence">-ούμεναι</span>|[*ποιε-ό<span class="desinence">-μεναι</span>]|ποι<span class="desinence">-ούμεναι</span>|[*ποιε-ό<span class="desinence">-μεναι</span>]|ποι<span class="desinence">-ουμένᾱς</span>|[*ποιε-ο<span class="desinence">-μένᾱς</span>]|ποι<span class="desinence">-ουμένων</span>|[*ποιε-ο<span class="desinence">-μένων</span>]|ποι<span class="desinence">-ουμέναις</span>|[*ποιε-ο<span class="desinence">-μέναις</span>]


δηλούμενος (7mp/M)|[en] montrant (M), [en] étant montré (P)|participe imperfectif masculin|voix médio-passive|δηλ<span class="desinence">-ούμενος</span>|[*δηλο-ό<span class="desinence">-μενος</span>]|δηλ<span class="desinence">-ούμενε</span>|[*δηλο-ό<span class="desinence">-μενε</span>]|δηλ<span class="desinence">-ούμενον</span>|[*δηλο-ό<span class="desinence">-μενον</span>]|δηλ<span class="desinence">-ουμένου</span>|[*δηλο-ο<span class="desinence">-μένου</span>]|δηλ<span class="desinence">-ουμένῳ</span>|[*δηλο-ο<span class="desinence">-μένῳ</span>]|δηλ<span class="desinence">-ούμενοι</span>|[*δηλο-ό<span class="desinence">-μενοι</span>]|δηλ<span class="desinence">-ούμενοι</span>|[*δηλο-ό<span class="desinence">-μενοι</span>]|δηλ<span class="desinence">-ουμένους</span>|[*δηλο-ο<span class="desinence">-μένους</span>]|δηλ<span class="desinence">-ουμένων</span>|[*δηλο-ο<span class="desinence">-μένων</span>]|δηλ<span class="desinence">-ουμένοις</span>|[*δηλο-ο<span class="desinence">-μένοις</span>]

δηλούμενον (7mp/N)|[en] montrant (M), [en] étant montré (P)|participe imperfectif neutre|voix médio-passive|δηλ<span class="desinence">-ούμενον</span>|[*δηλο-ό<span class="desinence">-μενον</span>]|δηλ<span class="desinence">-ούμενον</span>|[*δηλο-ό<span class="desinence">-μενον</span>]|δηλ<span class="desinence">-ούμενον</span>|[*δηλο-ό<span class="desinence">-μενον</span>]|δηλ<span class="desinence">-ουμένου</span>|[*δηλο-ο<span class="desinence">-μένου</span>]|δηλ<span class="desinence">-ουμένῳ</span>|[*δηλο-ο<span class="desinence">-μένῳ</span>]|δηλ<span class="desinence">-ούμενᾰ</span>|[*δηλο-ό<span class="desinence">-μενᾰ</span>]|δηλ<span class="desinence">-ούμενᾰ</span>|[*δηλο-ό<span class="desinence">-μενᾰ</span>]|δηλ<span class="desinence">-ούμενᾰ</span>|[*δηλο-ό<span class="desinence">-μενᾰ</span>]|δηλ<span class="desinence">-ουμένων</span>|[*δηλο-ο<span class="desinence">-μένων</span>]|δηλ<span class="desinence">-ουμένοις</span>|[*δηλο-ο<span class="desinence">-μένοις</span>]

δηλουμένη (7mp/F)|[en] montrant (M), [en] étant montrée (P)|participe imperfectif féminin|voix médio-passive|δηλ<span class="desinence">-ουμένη</span>|[*δηλο-ο<span class="desinence">-μένη</span>]|δηλ<span class="desinence">-ουμένη</span>|[*δηλο-ο<span class="desinence">-μένη</span>]|δηλ<span class="desinence">-ουμένην</span>|[*δηλο-ο<span class="desinence">-μένην</span>]|δηλ<span class="desinence">-ουμένης</span>|[*δηλο-ο<span class="desinence">-μένης</span>]|δηλ<span class="desinence">-ουμένῃ</span>|[*δηλο-ο<span class="desinence">-μένῃ</span>]|δηλ<span class="desinence">-ούμεναι</span>|[*δηλο-ό<span class="desinence">-μεναι</span>]|δηλ<span class="desinence">-ούμεναι</span>|[*δηλο-ό<span class="desinence">-μεναι</span>]|δηλ<span class="desinence">-ουμένᾱς</span>|[*δηλο-ο<span class="desinence">-μένᾱς</span>]|δηλ<span class="desinence">-ουμένων</span>|[*δηλο-ο<span class="desinence">-μένων</span>]|δηλ<span class="desinence">-ουμέναις</span>|[*δηλο-ο<span class="desinence">-μέναις</span>]
